臺灣高等法院臺南分院刑事裁定　　　　　　 九十三年度抗字第一二二號　 孝股
　　抗　告　人　甲○○
右列抗告人因聲請迴避案件，不服臺灣台南地方法院中華民國九十三年三月二十三日
裁定（九十三年度聲字第四０一號），提起抗告，本院裁定如左：
    主  文
抗告駁回。
    理  由
一、抗告意旨略以：犯罪之被害人得提出「告訴」，因有被害人始有犯罪。立法者以
    為需要用刑法的手段禁止某種行為，因而需要對某種行為規定刑事責任。離開了
    對行為責任判斷，犯罪行為在刑法中就失去其應有的意義。基此，理應傳喚陳美
    淑、梁文信、廖川農、邱英彥等人，為此提起本件抗告云云。
二、按當事人聲請法官迴避，以有刑事訴訟法第十八條第一款、第二款所列情形之一
    者為限。次按刑事訴訟法第十八條第二款規定，得聲請法官迴避之原因，所謂「
    足認其執行職務有偏頗之虞者」，係指以一般通常人所具有之合理觀點，對於該
    承辦法官能否為公平之裁判，均足產生懷疑，且此種懷疑之發生，存有其安全客
    觀之原因，而非僅出諸當事人自己主觀之判斷者，始足當之，至於訴訟上之指揮
    乃專屬於法院之職權，當事人之主張、聲請，在無礙於事實之確認以及法的解釋
    適用之範圍下，法院固得斟酌其請求以為訴訟之進行，但仍不得以此對當事人之
    有利與否，作為其將有不公平裁判之依據，更不得以此訴訟之進行與否而謂有偏
    頗之虞聲請法官迴避，最高法院七十九年度台抗字第三一八號判例意旨可資參照
    。次按法院為發現真實，得依職權調查證據。法院為前項調查證據前，應予當事
    人、代理人、辯護人或輔佐人陳述意見之機會；又當事人、代理人、辯護人或輔
    佐人聲請調查之證據，法院認為不必要者，得以裁定駁回之。下列情形，應認為
    不必要：（一）不能調查者。（二）與待證事實無重要關係者。（三）待證事實
    已臻明瞭無再調查之必要者。（四）同一證據再行聲請者。刑事訴訟法第一百六
    十三條第二項、第三項、第一百六十三條之二第一項、第二項分別定有明文，故
    法官裁定證據有無調查之必要，乃其法定職權之行使。
三、經查：
      本件抗告人稱於原審九十二年度易字第一０四八號恐嚇取財案件，向該案承審
      之法官侯明正、李東柏請求訊問証人陳美淑、梁文信、廖川農、邱英彥等人，
      但為該案承審法官所拒等語。惟經原審調閱該案之卷証資料，抗告人雖於九十
      二年九月十五日以書狀陳明傳喚上開三名証人（參見該案審理卷第五四頁），
      審判長並於審判期日就抗告人聲請調查之證據與待證事實之關係詢問抗告人（
      參見該案卷第一百四十八頁），足認就聲請人聲請調查之證據無必要，而未予
      傳喚。然是否傳訊證人為事實審法院調查證據之範圍，要屬訴訟上之指揮，為
      專屬法院之職權，承審法官對之自有自由裁量權，參諸前開最高法院判例意旨
      ，抗告人尚不得以承審之法官對其所聲請之證人未予調查，即認原審承審本案
      之法官有何偏頗之虞。本件並無任何事證足認原審九十二年易字第一○四八號
      恐嚇取財案件之承審法官侯明正及李東柏有刑事訴訟法第十八條第一款之應自
      行迴避情形而不自行迴避或第二款於執行職務有偏頗之虞之事由。
四、綜上所述，原承審法官就該案之審理，並無任何偏頗之情事，抗告人僅以原承審
    法官拒絕傳喚上開三名証人，而推斷其執行職務有所偏頗，自無理由，原審法院
    裁定駁回其聲請，核無不合，其抗告意旨仍執前詞，指摘原法院裁定不當，為無
    理由，應予駁回。
五、據上論斷，應依刑事訴訟法第四百十二條，裁定如主文。
中      華      民      國    九十三    年      五      月    二十六    日
                                     臺灣高等法院臺南分院刑事第四庭
                                             審判長法官  鄭  文  肅
                                                   法官  王  浦  傑
                                                   法官  陳  珍  如
右正本證明與原本無異。
不得再抗告。
                                              法院書記官  周  美  莉
中    華    民    國      九十三      年      五     月      二十七     日
